臺灣花蓮地方法院刑事判決
111年度原交簡上字第4號
上  訴  人  
即  被  告  葉智光


選任辯護人  顧維政律師（法扶律師）
上列上訴人即被告因公共危險案件，不服本院簡易庭中華民國11
1年3月29日111年度花原交簡字第81號第一審刑事簡易判決（起
訴案號：111年度速偵字第150號），提起上訴，本院管轄之第二
審合議庭判決如下：
    主    文
上訴駁回。
    犯罪事實及理由
一、本案經本院合議庭審理結果，認為第一審以被告葉智光犯不
    能安全駕駛動力交通工具罪，適用刑法第185條之3第1項第1
    款、第41條第1項前段，逕以簡易判決判處被告有期徒刑3月
    ，有期徒刑如易科罰金，以新臺幣1,000元折算1日，經核其
    認事用法及量刑均無不當，應予維持，除證據部分補充被告
    於本院準備程序及審理程序之自白及陳述外，並引用如附件
    第一審簡易判決處刑書記載之事實、證據及理由。
二、上訴人即被告上訴意旨略以：被告在員警發覺及實施酒測前
    已坦認酒駕犯行，應符合自首要件；且原判決所宣告之刑稍
    嫌過重，被告應符合宣告緩刑之要件等語。
三、按刑法第62條所定自首減刑，係以對於未發覺之犯罪，在有
    偵查犯罪職權之公務員知悉犯罪事實及犯人之前，向職司犯
    罪偵查之公務員坦承犯行，並接受法院之裁判而言。苟職司
    犯罪偵查之公務員已知悉犯罪事實及犯罪嫌疑人後，犯罪嫌
    疑人始向之坦承犯行者，為自白，而非自首。而所謂發覺，
    不以有偵查犯罪之機關或人員確知其人犯罪無誤為必要，僅
    須有確切之根據得為合理之可疑者，亦屬發覺。經查，證人
    即員警周頊峰於本院審理中具結證稱：本案車禍事故是我第
    一時間到場處理，因為我看到被告臉色泛紅、蹲坐在地，旁
    邊有民眾攙扶被告，然後路旁的民眾告知我說有聞到酒味，
    我往前查看，發現被告臉上是潮紅的狀態，且我有聞到被告
    身上有些許的酒味，所以我發現被告有酒駕的情事；我到場
    的第一句話就是問被告有無喝酒，在我問被告有無酒駕之後
    ，被告才承認有酒駕，之後我再對被告做酒測等語（見本院
    卷第112頁至第113頁），是被告雖於到場員警詢問有無酒駕
    之後，第一時間坦承犯行，然於被告自白坦認犯行前，員警
    業已因被告之外觀、酒味及現場民眾之說詞，而發覺被告
    為本案犯行，始詢問被告有無酒駕，並要求進行酒測，是被
    告本案犯行已遭員警對其發生嫌疑後，始坦認犯行，不符自
    首要件，無從依刑法第62條規定減輕其刑。
四、按刑之量定，屬為裁判之法院得依職權自由裁量之事項，苟
    其量刑已以行為人之責任為基礎，並斟酌刑法第57條各款所
    列情狀，在法定刑度內，酌量科刑，無顯然失當或違反公平
    、比例及罪刑相當原則者，亦無偏執一端，致明顯失出失入
    情形，即不得任意指為違法或不當。而罪刑相當與否，係以
    反應責任之不法內涵本體為判斷準據，並非與另案量刑之相
    互比較，另案之刑度裁量與本件不法內涵之衡量，尚無必然
    之關連，亦即並非犯罪行為人責任之所由，自不得資為本件
    量刑輕重之依據（最高法院110年度台上字第223號判決參照
    ）。是衡諸原審於量處刑度時，審酌被告酒後經測得吐氣酒
    精濃度非低，顯然不能安全駕駛動力交通工具，猶貿然駕駛
    汽車上路，罔顧公眾之交通安全，對其他用路人亦構成威脅
    ，更因而肇事自撞道路中央分隔島，愈顯不該，其酒後駕駛
    汽車，對於交通安全之危害更甚於酒後騎乘機車者；並考量
    被告犯後坦承犯行，態度尚可，兼衡其生活狀況、智識程度
    、前科素行等一切情狀，顯見原審量刑已就被告本案之情節
    全盤考量，且未逾越法定刑之範圍，依前揭最高法院裁判要
    旨，尚難認原審量刑有違法之情事，其所宣告之刑度亦屬妥
    適；再者，被告前於民國107年、109年間，均分別因酒後駕
    車，經臺灣花蓮地方檢察署檢察官以107年度速偵字第1660
    號、109年度偵字第4764號為緩起訴處分確定，然被告於緩
    起訴期滿後仍再犯酒後駕車犯行，顯未知所警惕，且本院衡
    量酒後不得駕駛動力交通工具，為政府近年來大力宣導之政
    令之一，其目的除為確保駕駛人本身之安全，更為保障其他
    用路人之安全，而駕駛車輛若稍有輕忽發生事故，常肇致自
    己或他人生命、身體或財產上難以回復之損害，對社會安全
    有鉅大之潛在危害，況現今社會對於酒後駕車之犯行均認有
    嚴懲之必要性，亦認酒後駕車之行為對於公共安全危害甚鉅
    ，是不宜宣告緩刑，從而被告提起上訴，指摘原審判決量刑
    過重，並請求予以從輕量刑及宣告緩刑，尚難認有理由。
五、綜上所述，上訴人執前詞指摘原審判決違誤，而提起上訴，
    請求撤銷改判，經核並無理由，應予駁回。
據上論斷，應依刑事訴訟法第455 條之1第1項、第3項、第368條
，判決如主文。
本案經檢察官孫源志聲請以簡易判決處刑，檢察官羅美秀到庭執
行職務。
中　　華　　民　　國　　111 　年　　8 　　月　　23　　日
                  刑事第三庭  審判長法  官  黃柏憲
                                    法  官  林育賢
                                    法  官  邱佳玄
上列正本證明與原本無異。
本件不得上訴。　
中　　華　　民　　國　　111 　年　　8 　　月　　24　　日

                                    書記官  方毓涵
【附件】
臺灣花蓮地方法院刑事簡易判決
111年度花原交簡字第81號
聲  請  人  臺灣花蓮地方檢察署檢察官
被      告  葉智光
上列被告因公共危險案件，經檢察官聲請以簡易判決處刑（111
年度速偵字第150號），本院判決如下：
    主      文
葉智光犯不能安全駕駛動力交通工具罪，處有期徒刑參月，如易
科罰金，以新臺幣壹仟元折算壹日。
    事實及理由
一、本件犯罪事實、證據及應適用之法條，均引用檢察官聲請簡
    易判決處刑書之記載（如附件）。
二、爰審酌被告葉智光酒後經測得吐氣酒精濃度非低，顯然不能
    安全駕駛動力交通工具，猶貿然駕駛汽車上路，罔顧公眾之
    交通安全，對其他用路人亦構成威脅，更因而肇事自撞道路
    中央分隔島，愈顯不該，其酒後駕駛汽車，對於交通安全之
    危害更甚於酒後騎乘機車者；惟考量被告犯後坦承犯行，態
    度尚可，兼衡其生活狀況、智識程度、前科素行等一切情狀
    ，量處如主文所示之刑，並諭知易科罰金之折算標準。
三、依刑事訴訟法第449條第1項前段、第454條第2項，刑法第18
    5條之3第1項第1款、第41條第1項前段，刑法施行法第1條之
    1，逕以簡易判決處刑如主文。
本案經檢察官孫源志聲請以簡易判決處刑。
中　　華　　民　　國　　111 　年　　3 　　月　　29　　日
                  花蓮簡易庭    法  官  戴韻玲

原審判決之附件：
臺灣花蓮地方檢察署檢察官聲請簡易判決處刑書
                                    111年度速偵字第150號
　　被　　　告　葉智光　
上列被告因不能安全駕駛致交通危險罪案件，業經偵查終結，認
為宜聲請以簡易判決處刑，茲將犯罪事實及證據並所犯法條分述
如下：
　　　　　　犯罪事實
一、葉智光曾因不能安全駕駛罪，經本署檢察官於民國107年12
    月24日以107年度速偵字第1660號為緩起訴處分，後又因不
    能安全駕駛罪，經本署檢察官於109年12月17日以109年度偵
    字第4764號為緩起訴處分確定，詎仍不知悔悟，於111年2月
    20日12時至14時許，在花蓮縣壽豐鄉溪口村友人住處飲用啤
    酒2罐及米酒烹煮之麻油雞後，明知已不能安全駕駛動力交
    通工具，竟仍於同日15時許，駕駛車牌號碼0000-00號自用
    小客車欲返回吉安鄉文化七街住處，嗣於同日15時42分許，
    行經花蓮縣○○鄉○○村○○路000號前時，因不勝酒力自撞道路
    中央分隔島，經警獲報前往現場處理，並於同日15時47分許
    對其實施酒精濃度測定，呼氣酒精濃度達到每公升0.88毫克
    。
二、案經花蓮縣警察局吉安分局報告偵辦。
　　　　　　證據並所犯法條
一、上揭酒後駕駛自用小客車不慎擦撞中央分隔島為警查獲之犯
    罪事實，業據被告葉智光於警訊及偵訊中坦承不諱，而本件
    被告飲酒後駕駛車輛肇事，為警對其實施酒精濃度測定，經
    測得其呼氣所含酒精濃度高達每公升0.88毫克，亦有酒精測
    定紀錄表及花蓮縣警察局舉發違反道路交通管理事件通知單
    影本在卷可稽。再被告因酒後駕車導致發生交通事故，亦有
    道路交通事故現場圖、道路交通事故調查報告表、現場照片
    13張在卷可稽。是綜上事證，足認被告有不能安全駕駛動力
    交通工具之情形，並已危害到公共之安全，被告犯嫌堪以認
    定。
二、核被告所為，係犯刑法第185條之3第1項第1款之公共危險罪
    嫌。
三、依刑事訴訟法第451條第1項聲請逕以簡易判決處刑。　　
　　此　致
臺灣花蓮地方法院
中　　華　　民　　國　 111　　年　　2 　　月　　23　　日
    　　　　　　　　　　　　　檢　察　官　孫源志